【裁判字號】    97,易,831
【裁判日期】    970819
【裁判案由】    竊盜
【裁判全文】
臺灣高雄地方法院刑事判決               97年度易字第831號
公  訴  人  臺灣高雄地方法院檢察署檢察官
被      告  丁○○
                    （現於高雄看守所羈押中）
            乙○○
                      號（現於高雄看守所羈押中）
上列被告因竊盜案件，經檢察官提起公訴（97年度偵字第6834號
），被告於準備程序認罪，本院行簡式審判程序，判決如下：
    主    文
丁○○犯竊盜罪，累犯，處有期徒刑伍月。又共同犯攜帶兇器竊
盜罪，累犯，處有期徒刑玖月，扣案之一字型螺絲起子壹把，沒
收。又共同犯竊盜罪，累犯，處有期徒刑陸月。應執行有期徒刑
壹年陸月，扣案之一字型螺絲起子壹把，沒收。
乙○○共同犯攜帶兇器竊盜罪，累犯，處有期徒刑玖月，扣案之
一字型螺絲起子壹把，沒收。又共同犯竊盜罪，累犯，處有期徒
刑陸月。應執行有期徒刑壹年貳月，扣案之一字型螺絲起子壹把
，沒收。
    事    實
一、丁○○前因違反毒品危害防制條例案件，於民國93年12月17
    日經本院以93年度易字第1415號判決，判處有期徒刑3 月確
    定，於94年1 月26日易科罰金執行完畢。乙○○前因竊盜、
    贓物案件，於89年9 月5 日經臺灣高等法院臺南分院以89年
    度易字第1401號、本院以92年度易緝字第270 號判決，各判
    處有期徒刑1 年8 月、4 月，並定應執行刑1 年10月確定，
    於93年4 月9 日入監執行，而於94年3 月27日縮刑期滿執行
    完畢，翌（28）日出監。詎其等均不知悔改，(1)丁○○意圖
    為自己不法之所有，基於竊盜之犯意，於96年8 月4 日8 時
    34分，在高雄縣鳳山市○○○路73號建國新城社區地下室2
    樓戊二棟電梯後方，以其鞋子將監視錄影機打落方式，竊取
    建國新城社區所有之監視錄影機1 個（約值新台幣〈下同〉
    2500元），嗣經該社區總幹事甲○○檢視監視錄影帶後，報
    警而查悉上情。(2)丁○○與乙○○2 人因缺錢花用，思外出
    沿路竊取車輛作為交通工具，再至高雄縣美濃地區行竊財物
    ，於97年6 月3 日清晨3 時許，由丁○○騎乘機車搭載乙○○，自高雄縣鳳山市○○○村○○○○道台一線建國路往大
    寮行駛，於該日凌晨4 時許，旋於大寮鄉義和村高屏大橋前
    左轉，至高雄縣大樹鄉鎮○○村2 號新鎮35期大樓前路
    旁（下稱新鎮大樓前），竟共同意圖為自己不法之所有，基
    於竊盜之犯意聯絡，推由丁○○在旁把風，並由乙○○持其
    準備客觀上足以對人之生命、身體安全具有危險性，堪作為
    兇器使用之一字型螺絲起子（已磨過）1 把，下手竊取戊○○所有之車號TD-7540 自用小客貨車1 部（約值10萬元），
    而竊得上開車輛得逞；(3)其等旋由丁○○駕駛所竊得之自用
    小客貨車搭載乙○○，循原路由高屏大橋下橋後左轉，經屏
    東九如、里港沿省道台三線前往高雄縣美濃，於當（3）日5
    時許，行經美濃鎮○○街福德祠旁，趁附近無人注意之際，
    另起竊盜之共同犯意聯絡，徒手竊取該祠之天公爐白鐵蓋1
    個及天公爐腳架1 座（約值1 萬2 千元），嗣欲循原路返回
    鳳山，於同（3） 日5 時35分許，途經屏東縣里港鄉土庫村
    台糖加油站附近，因見巡邏員警而轉小路加速逃逸，經警於
    同鄉○○○路旁攔檢，始查悉上情，並扣得上開自用小客貨
    車1 部、天公爐白鐵蓋及其腳架各1 件（均經警發還被害人
    ）及乙○○所有供其等2 人行竊所用上開螺絲起子1 把。
二、案經高雄縣政府警察局鳳山分局及屏東縣政府警察局里港分
    局移送臺灣高雄地方法院檢察署檢察官偵查起訴。
    理    由
一、就上開事實一(1)之竊盜犯行，業據被告丁○○於檢察官偵訊
    、本院審理中坦承不諱；而就上開事實一(2)之共同攜帶工具
    竊盜、事實一(3)之共同竊盜等犯行，業據被告乙○○於警詢
    、檢察官偵訊及本院審理中坦承不諱，被告丁○○於本院審
    理中坦承事實一(2)之共同攜帶工具竊盜犯行，並於偵查、本
    院審理中坦承事實一(3)之共同竊盜犯行。經查：
  (一)就事實一(1)之犯行：被告丁○○之自白，核與證人即建國新
    城社區管理人王文信警詢證述相符，並有建國新城社區監視
    器翻拍現場照片6 紙在卷可稽（參鳳山警卷第6 至8 頁）。
  (二)就事實一(2)、(3)之犯行，被告2 人之上開自白，與證人戊○○（自小客貨車所有人）、己○○（吉洋街福德祠管理人）
    於警詢之證述，證人丁○○（就被告乙○○部分）、乙○○
    （就被告丁○○部分）於檢察官偵訊之具結證述明確，參核
    相符屬實，並有里港分局扣押筆錄、扣押物品收據及目錄表
    、扣押物品清單、戊○○、己○○贓物認領保管單各1 份，
    及現場照片8 紙附卷足參，且有自小客貨車1 部（事實一(2)
    ）、天公爐白鐵蓋1 個及其腳架1 座（事實一(3)）及其等作
    案所用工具一字型螺絲起子1 把（已磨過）扣案足憑。
  (三)再者，就事實一(2)、(3)犯行，被告丁○○於警詢證述：伊和
    乙○○一起作案的，偷自小客車是用該支已經磨過之螺絲起
    子，那是乙○○所有；因伊騎機車到該處（新鎮大樓前）沒
    有油，伊等才會竊取車號TD-7540 號自用小客貨車，是要作
    交通工具使用等語，並於檢察官偵訊時證述：伊警詢有承認
    與乙○○一起偷車等語明確（參里港警卷第11頁，偵卷第10
    頁），核與證人乙○○於警詢證述：丁○○騎機車載伊到新
    鎮大樓前，當時伊就看見路旁有停放上開自小客貨車1 部，
    就用該支已磨過之螺絲起子將車門打開，再插入鑰匙孔將引
    擎發動，然後由丁○○駕駛去美濃吉洋里等語（參里港警卷
    第5 頁），且於偵訊時具結證稱：伊等有去偷白鐵蓋及腳架
    ，因為沒有錢；伊去偷車時，丁○○就在該新鎮大樓邊等；
    他上車時由他負責開車，他就知道是伊偷的車，因為沒有鑰
    匙，只有螺絲起子，開車時螺絲起子一直插在電門上等語明
    確（參偵卷第10、26頁），參核相符。被告乙○○復於本院
    審理時坦承：因伊等身上都沒有錢，要去偷東西來變現，才
    由丁○○騎機車從鳳山市慈暉新村出發，沿建國路到（大寮
    鄉義和村）高屏大橋前左轉，騎到（大樹鄉九曲村）新鎮大
    樓前；伊有跟丁○○說要去偷車，偷車要當交通工具，丁○○牽機車在該超商大樓處等語；且被告丁○○於本院審理時
    亦坦承：伊等騎到新鎮大樓前偷汽車，是要當交通工具代步
    用，磨過的螺絲起子是乙○○所有，他去偷車時有告訴伊，
    伊當時在旁邊把風，乙○○偷完車開來給伊駕駛，伊開車時
    螺絲起子還插在電門上等語明確（參本院卷第52至54頁），
    互核一致屬實，並有該一字型螺絲起子扣案及照片在卷足堪
    佐證，是被告2 人互為證述與其等自白相符，堪予採信。
  (四)又證人乙○○雖於偵訊中證稱：伊等2 人是騎機車到新鎮大
    樓前沒有油了，伊才跟丁○○說要去向朋友借車，丁○○不
    知道伊要偷車云云，及被告丁○○辯稱到美濃吉洋是要向朋
    友借錢云云。惟被告2 人於97年6 月3 日凌晨3 時許騎機車
    搭載外出前，本即會衡量所騎機車剩餘多少油料，是否足以
    到達目的地，如有不足，渠等於鳳山市慈暉新村出發至美濃
    之前，應會先添加油料，才不至半路上陷入不能行駛之窘境
    ；而被告乙○○於本院供承：出發前伊等身上都沒有錢，是
    要去偷東西來變現等語明確（參本院卷第53頁）；且被告丁○○於本院坦承：伊等去美濃吉洋沒有去找朋友，就直接在
    吉洋地區找下手行竊之標的物，伊開過吉洋街福德祠，發現
    有天公爐白鐵蓋及腳架，伊等就下車去偷，偷完就開原路走
    台三線經里港、九如；因為過高屏大橋後走九如、里港到美
    濃吉洋（即高屏溪南岸縣道189 號接省道台三線）比較沒有
    車，比較不會被攔檢等語明確（參本院卷第62頁），參諸被
    告2 人於當（3） 日凌晨3 時許由鳳山市○○○○道台一線
    往東行駛至高屏大橋前，並未直接過橋，反而左轉大樹鄉九
    曲村，並於凌晨4 時許在新鎮大樓前偷車得逞，非但未直線
    前行經大樹、嶺口、旗尾至美濃（即高屏溪北岸省道台21線
    ），卻折回原路過高屏大橋下橋後沿高屏溪南岸道路至美濃
    ，旋於同（3） 日凌晨5 時許，在美濃鎮○○街福德祠竊得
    天公爐白鐵蓋及腳座而為警查獲等情觀之，顯見被告2 人係
    因缺錢花用，出發之意在半路先竊取車輛作為交通工具，再
    赴美濃吉洋行竊財物變賣，並非要向朋友借車、借錢，否則
    其等沿省道台一線往高屏大橋途中，隨時均得停車加油，並
    按預定路線直接過高屏大橋後左轉高屏溪南岸道路至美濃，
    何必提前左轉大樹鄉新鎮大樓前？如其2 人本意至大樹鄉新
    鎮大樓前、美濃鎮吉洋里要訪友借錢屬實，何以其等無法說
    出該二處友人之姓名、電話及住址？何以未先與友人約妥借
    車、借錢之時地，反而在凌晨3 至5 時許在外長途跋涉而無
    錢加油，並旋於不同時地竊車、竊物？顯然不合事理。是就
    此部分，證人乙○○之證述、被告丁○○之辯詞，核與卷內
    積極證據及其等於審理中之自白相互矛盾，容屬迴護、飾卸
    之詞，均不足採信，自無從為被告丁○○有利之認定。
  (五)綜上所述，被告丁○○就事實一(1)之竊盜，被告2 人就事實
    一(2)、(3)之共同攜帶兇器竊盜、共同竊盜等犯行，事證明確
    ，均堪以認定，應予依法論科。
二、按刑法第321 條第1 項第3 款之攜帶兇器竊盜罪，係以行為
    人攜帶兇器竊盜為其加重條件，此所謂兇器，其種類並無限
    制，凡客觀上足對人之生命、身體、安全構成威脅，具有危
    險性之兇器均屬之，且祇須行竊時攜帶此種具有危險性之兇
    器為已足，並不以攜帶之初有行兇之意圖為必要，且不以取
    出兇器犯之為必要（最高法院79年台上字第5253號判例、94
    年台上字第3149號判決意旨參照）。本件事實一(2)扣案已磨
    過之一字型螺絲起子1 把，能用之旋轉各種螺絲、汽車車門
    、駕駛座之電門轉軸等金屬器物，為鐵製，質地堅硬、形狀
    尖銳，有照片在卷足參（參里港警卷第32頁），客觀上自足
    以對人之生命、身體安全構成威脅，具有危險性，堪認屬兇
    器無訛。被告2 人於事實一(2)之時地，攜帶兇器竊得自用小
    客貨車1 部，應構成攜帶兇器竊盜既遂。
三、核被告丁○○就事實一(1)之所為，係犯刑法第320 條第1項
    之竊盜罪；被告2 人就事實一(2)、(3)所為，均係犯刑法第32
    1 條第1 項第3 款之攜帶兇器竊盜罪、第320 條第1 項之竊
    盜罪，均既遂。被告2 人就事實一(2)、(3)犯行，互有犯意聯
    絡、行為分擔，應論以共同正犯。被告丁○○就事實一(1)竊
    盜1 次，被告丁○○、乙○○就事實一(2)、(3)之共同攜帶兇
    器竊盜、共同竊盜各1 次（丁○○共3 件、乙○○共2 件）
    犯行，均犯意各別，時地有隔、手段不同，侵害不同被害人
    之財產法益，應論以數罪併罰之。又被告2 人有事實欄論罪
    科刑及執行有期徒刑之前科，被告丁○○於94年1 月26日易
    科罰金執行完畢；被告乙○○於94年3 月27日執行完畢，有
    台灣高等法院被告前案紀錄表在卷足參，被告2 人受有期徒
    刑執行完畢後，5 年以內再故意犯本件有期徒刑以上之罪，
    依刑法第47條第1 項，均應論以累犯，各予加重其刑。
四、爰審酌被告2 人不知尊重他人財產權，多次竊盜及攜帶兇器
    竊盜，危害治安及善良風俗，均有不該，且不知悔改，仍再
    度犯之，屬累犯，均惡性匪淺，而被害人警詢失竊財物價值
    各約2500元、10萬元、1 萬2000元，均尚未與被害人達成和
    解，惟念及被告乙○○犯後均坦承全部犯行，被告丁○○先
    後於偵、審承認部分犯行，且上開失竊物品、車輛已非新品
    ，事實一(1)之贓物已遭變賣，事實一(2)、(3)之贓物已經警發
    還被害人等一切情狀，酌情分別量處如主文所示之刑，並均
    依法定其應執行之刑，以資懲儆。又被告2 人如事實欄之各
    次犯罪時間，均在96年4 月25日以後，並不符合中華民國九
    十六年罪犯減刑條例所定之減刑條件，併予敘明。
五、又扣案之一字型螺絲起子（已磨過）1 把，為被告乙○○所
    有，供其與被告丁○○於事實一(2)竊盜上開自小客車所用之
    物，已據被告丁○○於警詢證述及被告2 人本院審理時供承
    在卷足參（參里港警卷第11頁，本院卷第28、61頁），依刑
    法第38條第1 項第2 款規定，併應宣告沒收。
據上論結，應依刑事訴訟法第273 條之1 第1 項、第299 條第1
項前段，刑法第28條、第320 條第1 項、第321 條第1 項第3 款
、第47條第1 項、第51條第5 款、第38條第1 項第2 款，刑法施
行法第1 條之1 ，判決如主文。
本案經檢察官丙○○到庭執行職務。
中    華    民    國    97    年    8     月    19    日
                  刑事第三庭    法  官  李昆南
以上正本證明與原本無異。
如不服本判決應於收受本判決後10日內向本院提出上訴書狀，並
應敘述具體理由，如未敘述上訴理由者，應於上訴期間屆滿後20
日內補提理由書狀於本院（均須按他造當事人之人數附繕本）「
切勿逕送上級法院」。
中    華    民    國    97    年    8     月    19    日
                                書記官  黃美玲
附錄本判決論罪之法條：
刑法第320條第1項（普通竊盜罪）
意圖為自己不法之所有或第三人不法之所有，而竊取他人之動產
者，為竊盜罪，處5年以下有期徒刑、拘役或500元以下罰金。
刑法第321條第1項（加重竊盜罪）
犯竊盜罪而有左列情形之一者，處6 月以上、5 年以下有期徒刑
：三  攜帶兇器而犯之者。


司法院資訊處製作；財團法人民間司法改革基金會備份。
